【裁判字號】    97,聲,1377
【裁判日期】    970829
【裁判案由】    聲明異議
【裁判全文】
臺灣高等法院臺中分院刑事裁定          97年度聲字第1377號
聲明異議人
即受刑人    甲○○
上列聲明異議人因誣告等案件，對於臺灣苗栗地方法院檢察署之
執行指揮（執行案號：臺灣苗栗地方法院檢察署97年度執字第17
98號）聲明異議，本院裁定如下：
    主  文
聲明異議駁回。
    理  由
一、聲明異議意旨略以：
  (一)原判決係違背法令，檢察官未依法具意見書送交最高法院檢
    察署檢察總長聲請提起非常上訴，即命聲明異議人（以下簡
    稱異議人）入獄服刑，係指揮不當。
  (二)告訴人以非本人名義具狀為由，未收受異議人當庭提出之答
    辯狀係屬事實，原審未傳喚告訴人為證人到庭作證，並進行
    交互詰問程序，係判決違背法令。
  (三)原案件審理中因受律師所騙，始對起訴事實認罪，異議人並
    非自願為認罪行為。
  (四)另請准委任之代理人閱覽檢察官之執行卷宗。
二、按受刑人或其法定代理人或配偶以檢察官執行之指揮為不當
    者，得向該諭知裁判之法院聲明異議，刑事訴訟法第484條
    定有明文。而所謂「檢察官執行之指揮不當」，包括執行之
    指揮違法及執行方法不當等情形在內（最高法院95年度台抗
    字第494號裁定參照）。
三、經查：
  (一)異議人所犯之誣告罪、誹謗罪，經本院於97年1月30日以96
    年度上訴字第3166號判決有罪後，誹謗罪部分因不得上訴三
    審而確定；誣告罪部分經異議人提起上訴，經最高法院於97
    年6月5日以97年度台上字第2431號判決駁回上訴確定在案，
    而異議人就確定判決聲請再審，亦經本院於97年7月31日以
    97年度聲再字第100號裁定駁回，有本院被告前案紀錄表在
    卷可稽。
  (二)按有罪確定判決，若符合法定再審事由者，受判決人為自己
    之利益得聲請再審，惟需合於再審程序要件之規定，始得進
    入實體審查。又聲請再審，縱經裁定開始再審程序，亦無停
    止刑罰執行之效力，刑事訴訟法第430條定有明文，檢察官
    依法仍得發監執行。
  (三)本件臺灣苗栗地方法院檢察署檢察官就已確定之判決，通知
    異議人到案執行，異議人因認檢察官執行之指揮不當而聲明
    異議，惟異議人僅對原判決已審酌之實體事項重覆再為爭執
    ，並未對檢察官之執行指揮有何違法或執行方法有何不當為
    聲明異議，與上開規定要件不符，異議人聲明異議為無理由
    ，應予駁回。至於檢察官就確定判決是否聲請最高法院檢察
    署檢察總長提起非常上訴，則應依其職權為之，與本件刑罰
    執行之指揮有無不當無涉。
  (四)末按受刑人或其法定代理人或配偶以檢察官執行指揮為不當
    者，得向該諭知裁判之法院聲明異議，亦即僅限於受刑人、
    或其法定代理人、配偶之身分始得提起異議，依法並無代理
    之規定。又聲請閱覽卷宗，限於辯護人或具律師身分之告訴
    代理人於審判中始得為之，刑事訴訟法第33條第1項、第271
    條之1第2項分別定有明文，惟此於執行中並無準用之規定，
    故異議人聲請由代理人閱覽檢察官之執行卷宗，亦為無理由
    ，應予駁回。
四、據上論結，應依刑事訴訟法第486條，裁定如主文。
中    華    民    國    97    年    8     月    29    日
            刑事第十庭    審判長法  官  林  照  明
                                法  官  郭  瑞  祥
                                法  官  林  欽  章
上列正本證明與原本無異。
如不服本裁定，得於收受送達後5日內向本院提出抗告書狀 (須
附繕本)。
                                書記官  許  哲  禎
中    華    民    國    97    年    9     月    1     日


司法院資訊處製作；財團法人民間司法改革基金會備份。
